臺灣臺南地方法院刑事裁定
110年度聲字第1625號
聲明異議人  陳冠儒  
即受刑人              



上列聲明異議人即受刑人因違反毒品危害防制條例案件，對於檢
察官執行之指揮（臺灣臺南地方檢察署109 年度執戊字第6381號
、臺灣雲林地方檢察署109 年度執更助強字第132號、88號，110
年度執助強字第306號）聲明異議，本院裁定如下：
    主  文
聲明異議駁回。
    理  由
一、本件聲明異議意旨如附件「刑事聲明異議狀」所載。
二、按受刑人或其法定代理人或配偶以檢察官執行之指揮為不當
    者，得向諭知該裁判之法院聲明異議，刑事訴訟法第484條
    定有明文。而對於已判決確定之各罪定其應執行刑之裁定確
    定後，與確定判決有同等效力，受刑人如係對於依定應執行
    刑裁定之指揮執行聲明異議，應向為該應執行刑裁定之法院
    為之（最高法院92年度台聲字第60號、101 年度台抗字第78
    5 號裁定意旨參照）。又執行機關對於審判機關所為之裁判
    ，並無審查內容之權，故裁判是否違法，並非執行機關所得
    過問，是聲明異議之對象，應係檢察官之執行指揮行為，而
    非檢察官據以指揮執行之裁判，故所稱「檢察官執行之指揮
    不當」，係指檢察官有積極執行指揮之違法及其執行方法有
    不當等情形而言；檢察官如依確定判決、裁定指揮執行，即
    無執行之指揮違法或其執行方法不當之可言，至於原確定判
    決、裁定，是否有認定事實錯誤或違背法令之不當，應循再
    審或非常上訴程序以資救濟，尚無對之聲明異議之餘地（最
    高法院108年度台抗字第79號裁定意旨參照）。準此，除法
    院之確定判決或定執行刑之確定裁定，有違法情事，已經非
    常上訴或再審程式，加以撤銷或變更者外，原確定裁判有其
    執行力，檢察官應依法據以執行。檢察官如依確定裁判內容
    為指揮執行，自難指檢察官執行之指揮為違法或其執行方法
    不當。又按109年1月15日修正公布、同年7月15日施行之毒
    品危害防制條例第35條之1規定：「本條例中華民國108年12
    月17日修正（109年1月15日公布、同年7月15日施行）之條
    文施行前犯第10條之罪（指施用第一、二級毒品罪）之案件
    ，於修正施行後，依下列規定處理：一、偵查中之案件，由
    檢察官依修正後規定處理。二、審判中之案件，由法院或少
    年法院（地方法院少年法庭）依修正後規定處理；依修正後
    規定應為不起訴處分或不付審理之裁定者，法院或少年法院
    （地方法院少年法庭）應為免刑之判決或不付審理之裁定。
    三、判決確定尚未執行或執行中之案件，適用修正前之規定
    。」足見毒品危害防制條例於修正時增訂第35條之1，已明
    定於該條例修正公布施行前，已經判決確定尚未執行或執行
    中之案件，仍適用修正前之規定，其立法理由並載明：判決
    確定尚未執行或執行中之案件，基於法安定性原則，仍適用
    修正施行前之規定等語。
三、經查：
　㈠聲明異議人即受刑人甲○○前因違反毒品危害防制條例等案件
    （最後事實審案號分別為：本院107年度簡字第3087號、108
    年度簡字第2011號、108年度簡上字第254號、155號、臺灣
    高等法院108年度上訴字第870、950號），均經法院判決確
    定後，再經臺灣高等法院以109年度聲字第694號裁定應執行
    刑為有期徒刑10年11月確定，並由臺灣雲林地方檢察署檢察
    官註銷該署109年度執更助強字第88號指揮書後，以109年執
    更助強字第132號執行指揮書予以執行（該執行指揮書記載
    刑期起算日為109年6月19日，執行期滿日為118年11月18日
    ），此有臺灣高等法院上開裁定書、上述執行指揮書在卷可
    憑。故本件聲明異議人聲明異議所指之執行案件，其所執行
    者乃臺灣高等法院以109年度聲字第694號裁定所定之應執行
    刑，依前述說明，聲明異議人如對依定應執行刑裁定之指揮
    執行聲明異議，應向為該應執行刑裁定之法院即臺灣高等法
    院聲明異議，就109年執更助強字第132號執行指揮書本院並
    無管轄權，聲明異議人向本院聲明異議，此部分於法不合，
    應予駁回。至刑事訴訟法第304條雖規定「無管轄權之案件
    ，應諭知管轄錯誤之判決，並同時諭知移送於管轄法院」，
    然該規定僅指「判決」，就「裁定」部分則無類似或準用之
    規定，自無從以管轄錯誤之判決為移送該法院之諭知，附此
    敘明。
　㈡又聲明異議人前因施用第二級毒品案件，經本院於109年7月7
    日以109年度簡字第2115號判決判處有期徒刑5月、4月，應
    執行有期徒刑7月，於109年8 月4日確定（下稱甲案），經
    臺南地方檢察署以109年度執戊字第6381號執行在案；另因
    持有第一級毒品案件，經本院於110年3月2日以109年度訴字
    第1303號判決判處有期徒刑5月，於110年3月31日確定（下
    稱乙案），經雲林地方檢察署以110年度執助強字第306號執
    行在案；另因違反毒品危害防制條例案件，經臺灣雲林地方
    法院以109年度毒聲字第134號裁定送法務部○○○○○○○○附設勒
    戒處所觀察、勒戒後，因認無繼續施用毒品之傾向，於110
    年6月4日出所，並經臺灣雲林地方檢察署檢察官以109年度
    毒偵字第689號為不起訴處分（下稱丙案）等情，有臺灣雲
    林地方檢察署檢察官觀察勒戒處分執行指揮書、法務部○○○○
    ○○○○附設勒戒處所出所證明書、前揭不起訴處分書及本院依
    職權查詢之本院109年度簡字第2115號判決、109年度訴字第
    1303號判決等份在卷可稽，先堪認定。本件檢察官係依上開
    甲及乙案之確定判決為109年度執戊字第6381號及110年度執
    助強字第306號之執行指揮，受刑人僅空泛指稱對上開執行
    案件提出異議，然未具體指明檢察官所為之刑罰執行之指揮
    有何不當之處。至於受刑人雖指其已於經法院裁定觀察勒戒
    ，並經不起訴處分，上開所犯均係裁定勒戒前所犯，應一併
    吸收，不再另處分云云。然受刑人上開經判決有罪之甲案係
    施用第二級毒品，犯罪日期為109年1月15日及同年3月6日，
    判決日期為109年7月7日；乙案，則係受刑人持有第一級毒
    品，犯罪日期為109年2月21至同年3月6日，判決日期為110
    年3月2日；另其上開施用第二級毒品經裁定送觀察勒戒之丙
    案，犯罪時間則為109年6月17日，裁定應送勒戒處所觀察勒
    戒之日期為110年1月7日，以上有本院109年度簡字第2115號
    判決、109年度訴字第1303號、109年度毒聲字第134號裁定
    可憑。是丙案與甲、乙案為不同之罪，本院自得分別據以判
    決處刑及裁定為觀察勒戒，自無受刑人所稱應將徒刑一併吸
    收之問題。綜上，臺灣臺南及雲林地方檢察署檢察官依上開
    確定之甲及乙案裁定內容為指揮執行，難認有何違法或有何
    執行方法不當之情形。聲明異議人若認其前案應受觀察、勒
    戒處分之裁定，即應循非常上訴程序以資救濟，尚無對檢察
    官執行之指揮聲明異議之餘地。從而，聲明異議人依前揭理
    由對檢察官之執行指揮聲明異議，顯無理由，應予駁回。從
    而，聲明異議人以前詞循聲明異議程序救濟，應係誤解法律
    ，核無理由，應予駁回。
四、依刑事訴訟法第486 條，裁定如主文。 
中　　華　　民　　國　　110 　年　　10　　月　　29　　日
　　　　　　　　　刑事第四庭    法　官　張  菁
以上正本證明與原本無異。
如不服本裁定，應於送達後5日內，向本院提出抗告狀。
                                書記官  蔡佳玲
中　　華　　民　　國　　110 　年　　10　　月　　29　　日
附件：